---
title: "**Models parameters tuning**"
output: 
  rmdformats::html_clean:
    lightbox: true
    highlight: "pygments"
    thumbnails: true
    gallery: true
    use_bookdown: true
params:
  sp_name: NULL
  x: NULL
  n_na: NULL
  occdata: NULL
  evdir: NULL
  bio_name_all: NULL
  factors: NULL
  mybgfile_rmd: NULL
  nbg: NULL
  args: NULL
  fc: NULL
  rm: NULL
  r: NULL
  cormethod: NULL
  vif: NULL
  vifth: NULL
  opt: NULL
  bestpar: NULL
  outdir: NULL
  null_model: NULL
  env_best_f: NULL
  env_best_c: NULL
---

<style type="text/css"> 
hr {
    border: 1px solid #8B8989;
}
body {
  font-size: 12pt;
  line-height: 2em;
  #text-indent: 35px;
}
.main-container {
  max-width: 100%;
  margin-left: auto;
  margin-right: auto;
}

h1 {
   font-size: 24pt;
}
</style>

```{r setup, echo = FALSE, comment = '', include = FALSE}
#全局设置，不显示代码块、结果不用#保护、结果直接作为文本、不输出警告信息、遇到错误继续执行
knitr::opts_chunk$set(echo = FALSE, comment = '', results = 'asis', 
                      warning = FALSE, message = FALSE, error = TRUE)
flextable::set_flextable_defaults(
    font.family = "Times New Roman", #英文设置Times New Roman
    font.size = 12, #字体10.5磅等于5号字体
    text.align = "center", #文本居中对齐
    border.color = "black", #边框黑色
    border.width = 0.75, #边框宽度1.5磅
    line_spacing = 1, #单倍行距
    eastasia.family = "宋体", #中文设置宋体
    pct_digits = 2, #保留2位小数
    digits = 3,
    split = F, #不允许一行内容分两页
    padding.bottom = 4,#段后4磅约0.25行
    padding.top = 4, #段前4磅约0.25行
    padding.right = 0, #右侧缩进
    padding.left = 0, #左侧缩进
    background.color = "transparent", #单元格背景色透明
    theme_fun = "theme_booktabs", #使用主题
    font.color = "black" #文本字体黑色
)
```

本页面是对模型参数调优的记录，使用TBlabENM v `r packageVersion("TBlabENM")`创建于`r Sys.time()`

****************

# **模型参数预设**

``` {r echo = FALSE}
if (is.null(factors)) {factors_text <- "全部为连续变量"} else {factors_text <- paste0("其中", paste0(params$factors, collapse = ", "), "为分类变量，其他为连续变量")
}
```

* **模型**  
  MaxEnt
* **物种发生数据**  
  `r params$sp_name`  
  格式: .csv  
  存储路径: `r dirname(params$x)`
* **环境变量**  
  `r params$bio_name_all`，`r factors_text`  
  格式: .asc  
  存储路径: `r params$evdir`
* **背景点/伪缺席(background/absence)**  
``` {r echo = FALSE}
if(is.null(params$mybgfile_rmd)) {cat(paste(params$nbg, " 随机生成"))} else {
  cat(paste(params$nbg, " 用户指定"))
}
``` 
* **特征类型(feature class, fc)**  
  `r params$fc`
* **正则化乘数(regularization multiplier, rm)**   
  `r params$rm`
* **模型评估方法(model evaluation)**  
``` {r echo = FALSE}
if(nrow(params$occdata) >= 25) {cat("Random k-fold")} else {
  cat("Jackknife (leave-one-out)")
}
``` 
* **模型重复次数(replicates)** 
 ``` {r echo = FALSE}
if(nrow(params$occdata) >= 25) {cat("10")} else {
  cat(nrow(params$occdata))
}
``` 
(当发生点数>=25时，模型重复10次，发生点数<25时，模型重复次数为发生点数)
  
``` {r echo = FALSE}
if (params$n_na > 0) {text <- "有缺失值"
print(params$n_na)
} else {text <- NULL}
```


* **其他参数**  
  默认

# **环境变量选择**

使用`r params$cormethod`相关系数检验环境变量之间的相关性，阈值设置为`r params$r`, 当任意两个环境变量的相关性>=`r params$r`则认为他们之间具有强相关性。图1为所有环境变量之间的相关性：

``` {r, echo=FALSE, fig.cap="全部环境变量相关性", fig.align = "center", fig.show='hold'} 
p1_path <- paste0(params$outdir, "/maxent/", sp_name, "/cor_continuous.jpg")
p2_path <- paste0(params$outdir, "/maxent/", sp_name, "/cor_categorical.jpg")
categorical_test <- sum(names(occdata) %in% factors)
continuous_test <- sum(!names(occdata) %in% factors)
  if (continuous_test > 1) {knitr::include_graphics(p1_path)}
  if (categorical_test > 1) {knitr::include_graphics(p2_path)} 
  
```

``` {r, echo=FALSE} 
if (params$vif==T) {text <- paste0("进一步，在相关性分析的基础上计算了变量之间的方差膨胀因子(Variance Inflation Factor, VIF)，阈值设置为", params$vifth, "，如果一组变量的VIF>=", params$vifth, "则说明该组变量具有强共线性。")
  text1 <- "接着计算保留的变量和下个变量之间的VIF，如果存在强共线性则排除该变量"
  } else {text <- NULL
  text1 <- NULL
  }
``` 

`r text`  

将预设的所有fc和rm进行组合，共有`r length(params$fc)*length(params$rm)`个组合。分别使用每个组合的fc、rm和全部变量构建模型，获得每个环境变量的贡献百分比(Percent contribution)并排序。首先排除贡献百分比小于0.5的变量，因为他们对模型的构建几乎没有作用。贡献百分比最大的变量直接保留，然后从贡献百分比最大的变量开始，排除与其具有强相关性的变量。`r text1`。经过这个步骤就得到了一组新的变量（所有变量的一个子集）。接着使用该组变量再次构建模型，重新获得该组环境变量的贡献百分比并排序。同样先排除贡献百分比小于0.5的变量，然后从贡献百分比第二大的变量开始重复上述过程，以此类推，直到所有保留的变量之间不具有强相关性或强共线性。经过上述方法为每个组合都选择了一组无强相关性或共线性的变量，并且保留了最大的贡献百分比。表1为每个组合最终选择的环境变量：

```{r echo=FALSE, comment=''}
library(purrr)
df <- read.csv(paste0(params$outdir, "/maxent/", sp_name, "/tuneparameter.csv"))
df <- dplyr::arrange(df, tune.args)
tb <- flextable::flextable(
    data = df, # data
    col_keys = names(df)[1:3]) %>% #要出现在表格中的列
        flextable::set_caption(   #添加标题
            .,
            caption = "参数组合",
            autonum = NULL,
            style = "Table Caption",
            html_escape = TRUE ) %>%
              flextable::align(., align = "center", part = "all") %>% # 居中对齐
              flextable::bold(., i = 1, part = "header") %>%  #表头（第一行）文字加粗
  flextable::autofit(., add_w = 0.1, add_h = 0.1, part = c("body", "header"))
tb
```

# **最优模型选择**

在为每个组合选择了合适的环境变量后，使用ENMeval包对每个组合进行性能评估，表2为模型相关性能指标结果：

```{r echo=FALSE, comment=''}
library(purrr)
df <- read.csv(paste0(params$outdir, "/maxent/", sp_name, "/tuneparameter.csv"))
df <- dplyr::arrange(df, tune.args)
tb <- flextable::flextable(
    data = df, # data
    col_keys = names(df)[4:17]) %>% #要出现在表格中的列
        flextable::set_caption(   #添加标题
            .,
            caption = "模型性能指标",
            autonum = NULL,
            style = "Table Caption",
            html_escape = TRUE ) %>%
              flextable::align(., align = "center", part = "all") %>% # 居中对齐
              flextable::bold(., i = 1, part = "header") %>% #表头（第一行）文字加粗
  flextable::colformat_double(.,  digits = 3) %>%
  flextable::autofit(., add_w = 0.1, add_h = 0.1, part = c("body", "header"))

tb
```

图2为使用`r params$opt`作为选择最佳模型指标的结果，可以发现在所有组合中fc为`r params$bestpar$fc`，rm为`r params$bestpar$rm`时模型性能最好：
``` {r, echo=FALSE, fig.cap="最佳模型指标", fig.subcap = "dddd", fig.align = "center", fig.show='hold'} 
p1_path <- paste0(params$outdir, "/maxent/", sp_name, "/model_tun.jpg")
knitr::include_graphics(p1_path)
```   

图3为最佳模型的环境变量之间的`r params$cormethod`相关性：

``` {r, echo=FALSE, fig.cap="最佳模型环境变量的相关性", fig.align = "center", fig.show='hold'} 
p1_path <- paste0(params$outdir, "/maxent/", sp_name, "/cor_continuous_best.jpg")
p2_path <- paste0(params$outdir, "/maxent/", sp_name, "/cor_categorical_best.jpg")
categorical_test <- sum(env_best_f %in% factors)
continuous_test <- sum(env_best_c %in% factors)
  if (continuous_test > 1) {knitr::include_graphics(p1_path)}
  if (categorical_test > 1) {knitr::include_graphics(p2_path)} 

```


``` {r, echo=FALSE, fig.cap="NULL模型", fig.subcap = "dddd", fig.align = "center", fig.show='hold'} 
p1_path <- paste0(params$outdir, "/maxent/", sp_name, "/null_model.jpg")
if (params$null_model == TRUE) {
  text1 <- "此外，为了对模型性能和重要性进行稳健的估计，使用100次随机数据构建了NULL模型来与优化的模型进行比较（图4）:" 
  text2 <- "更多关于NULL模型的信息请参阅[https://jamiemkass.github.io/ENMeval/reference/index.html](https://jamiemkass.github.io/ENMeval/articles/ENMeval-2.0-vignette.html) 和 [Bohl, C. L., Kass, J. M., & Anderson, R. P. (2019). A new null model approach to quantify performance and significance for ecological niche models of species distributions. Journal of Biogeography, 46: 1101-1111.](https://onlinelibrary.wiley.com/doi/10.1111/jbi.13573)"  
} else {
  text1 <- NULL
  text2 <- NULL
}
```   

`r text1`

``` {r, echo=FALSE, fig.cap="NULL模型", fig.subcap = "dddd", fig.align = "center", fig.show='hold'} 
p1_path <- paste0(params$outdir, "/maxent/", sp_name, "/null_model.jpg")
if (params$null_model == TRUE) {
  knitr::include_graphics(p1_path)
}
``` 

`r text2`

****************
本页面出现的图表位于`r paste0(params$outdir, "/maxent/", sp_name)`




