---
title: "Models detail"
author: 
date: "2024-12-04"
output: html_document
params:
  spdir: NULL
  evdir: "F:/var2/eblf_proj/present/asc"
  myenv: NULL
  evlist: NULL
  factors: NULL
  mybgfile: NULL
  nbg: NULL
  args: NULL
  fc: NULL
  rm: NULL
  r: NULL
  cormethod: NULL
  vif: NULL
  vifth: NULL
  opt: NULL
  prodir: NULL
  outdir: NULL
---


```{r setup, echo = FALSE, comment = '', include = FALSE}
#全局设置，不显示代码块、结果不用#保护、结果直接作为文本、不输出警告信息、遇到错误继续执行
knitr::opts_chunk$set(echo=FALSE, comment='', results='asis', warning = FALSE, error=TRUE)
f <- officer::fp_text(color = "black", font.family = "Times New Roman", font.size = 12, eastasia.family = "宋体")
flextable::set_flextable_defaults(
    font.family = "Times New Roman", #英文设置Times New Roman
    font.size = 10.5, #字体10.5磅等于5号字体
    text.align = "center", #文本居中对齐
    border.color = "black", #边框黑色
    border.width = 0.75, #边框宽度1.5磅
    line_spacing = 1, #单倍行距
    eastasia.family = "宋体", #中文设置宋体
    pct_digits = 2, #保留2位小数
    split = F, #不允许一行内容分两页
    padding.bottom = 4,#段后4磅约0.25行
    padding.top = 4, #段前4磅约0.25行
    padding.right = 0, #右侧缩进
    padding.left = 0, #左侧缩进
    background.color = "transparent", #单元格背景色透明
    theme_fun = "theme_booktabs", #使用主题
    font.color = "black" #文本字体黑色
)
```
## 模型参数预设
``` {r 环境变量设置情况, echo = FALSE}
biolist <- list.files(params$evdir, pattern = ".asc$", full.names = TRUE)
  if(is.null(params$evlist) == FALSE){biolist <- biolist[params$evlist]}
  bio_name <- c()
  for(i in seq_along(biolist)){
    bioname1 <- stringr::str_split_1(biolist[i], "/")[length(stringr::str_split_1(biolist[i], "/"))]
    bio_name0 <- stringr::str_split_1(bioname1, ".asc")[1]
    bio_name <- c(bio_name, bio_name0)
  }
```
本次使用MaxEnt为`r length(params$spdir)` 个物种构建了生态位模型。全部使用的环境变量共有`r length(bio_name)` 个，分别为`r bio_name`.
特征函数(FC)设置为`r params$fc`，正则化乘数设置为`r params$rm`,共有`r length(params$fc)*length(params$rm)`个组合.见表
```{r echo=FALSE, comment=''}
df <- expand.grid(fc, rm, stringsAsFactors = FALSE)

names(df)[1:2] <- c("fc", "rm")
diversity_tb <- flextable::flextable(
    data = df, # data
    col_keys = names(df)) %>% #要出现在表格中的列
        flextable::set_caption(   #添加标题
            .,
            caption = "表1 参数组合",
            autonum = NULL,
            style = "Table Caption",
            html_escape = TRUE ) %>%
              flextable::align(., align = "center", part = "all") %>% # 居中对齐
              flextable::bold(., i = 1, part = "header")  #表头（第一行）文字加粗

diversity_tb
```

## 最佳参数选择

我们在研究区域内随机选取`r nbg` 个点作为背景点，并计算了每个环境变量的皮尔逊相关性。当相关性r>0.7时
表明两个变量具有强相关性。
使用预设参数进行模拟，获得每个环境变量的重要性。首先排除与贡献最高的变量具有强相关性的变量，然后排除贡献小于0.5的变量，
用于剩余的变量再次构建模型获得这组环境变量的重要性，再排除与贡献第二高的变量具有强相关性的变量，
最终为每个组合都选择了一组环境变量。

## 最优模型选择

使用`r length(params$opt)`选择最佳模型，见表2


。对于分布点大于r的`r length(params$myenv)`,

`r length(params$mybgfile)`,
`r length(params$factors)`,
`r length(params$nbg)`,
`r length(params$args)`,


`r length(params$r)`,
`r length(params$cormethod)`,
`r length(params$vif)`,
`r length(params$vifth)`,
`r length(params$opt)`,
`r length(params$prodir)`,
`r length(params$outdir)`,






